【裁判字號】    99,易,2719
【裁判日期】    990910
【裁判案由】    竊盜
【裁判全文】
臺灣臺中地方法院刑事判決              99年度易字第2719號
公  訴  人  臺灣臺中地方法院檢察署檢察官
被      告  甲○○
上列被告因竊盜案件，經檢察官提起公訴（99年度偵緝字第1039
、1040、1041號），本院判決如下：
    主  文
甲○○共同犯如附表所示之攜帶兇器竊盜罪，均累犯，各處如附
表所示之刑，應執行有期徒刑壹年拾月。
    犯罪事實
一、甲○○前於民國91年間，因過失致死、公共危險等案件，經
    臺灣雲林地方法院以91年交訴字第48號分別判處有期徒刑1
    年2月、1年4月，應執行有期徒刑2年4月確定；於92年間，
    因竊盜案件，經臺灣彰化地方法院以92年度易緝字第3號判
    處有期徒刑1年4月確定，前開案件經法院裁定定應執行刑為
    有期徒刑3年6月確定；又於92年間，因竊盜案件，經本院以
    92年度易字第1935號判處有期徒刑1年10月確定，上開案件
    經接續執行，於96年7月24日假釋付保護管束，於97年7月15
    日保護管束期滿執行完畢。詎猶不知悔悟，與真實姓名、年
    籍不詳，綽號「宗哥」之成年男子，共同基於意圖為自己不
    法所有之竊盜犯意聯絡，由甲○○駕駛其所有之車牌號碼7D
    —14 19號自用小客車搭載綽號「宗哥」之人，並持綽號「
    宗哥」之人所有，客觀上足以對人之生命、身體造成危險，
    可供兇器使用之螺絲起子1支（未扣案），各於附表所示之
    時間，在如附表所示之臺中縣市等地，以該螺絲起子撬開車
    門鎖及啟動電門鎖之方式，竊取如附表所示林坤賢等人所有
    之車輛。得手後，由綽號「宗哥」之人駕駛上開所竊得之車
    輛，甲○○則駕駛車牌號碼7D—1419號自用小客車離開現場
    ，並將所竊得之車輛交由綽號「宗哥」之人以不明方式處理
    ，每竊取1臺車輛，綽號「宗哥」之人則交付新臺幣（下同
    ）2000元予甲○○。嗣林坤賢等人報警處理，警方調閱失竊
    現場附近監視錄影畫面而循線查獲，始悉上情。
二、案經臺中市警察局第二分局、第五分局、臺中縣警察局烏日
    分局報告臺灣臺中地方法院檢察署檢察官偵查起訴。
    理  由
一、證據能力：按被告以外之人（包括證人、鑑定人、告訴人、
    被害人及共同被告等）於審判外之陳述雖不符刑事訴訟法第
    159條之1至之4等4條之規定，而經當事人於審判程序同意作
    為證據，法院審酌該言詞陳述或書面陳述作成時之情況，認
    為適當者，亦得為證據；當事人、代理人或辯護人於法院調
    查證據時，知有刑事訴訟法第159條第1項不得為證據之情形
    ，而未於言詞辯論終結前聲明異議者，視為有前項之同意，
    同法第159條之5定有明文。查以下本判決引用之證人於審判
    外之言詞或書面陳述，性質上雖屬傳聞證據，惟公訴人及被
    告於本院審理時均不爭執其證據能力，且經本院審理時予以
    提示並告以要旨，經公訴人及被告表示意見，均未於言詞辯
    論終結前聲明異議，本院審認上開證據作成時之情況，應無
    違法取證或不當情事，與本案待證事實間復具有相當之關聯
    性，以之作為證據應屬適當，依刑事訴訟法第159條之5規定
    ，自有證據能力，合先敘明。
二、訊據被告甲○○對於上開犯罪事實於本院審理中坦承不諱，
    核與證人即被害人林坤賢、任海湘、陳松江、魏永岳、賴孟
    宜、黃成山於警詢時所證述之情節相符（見臺中市警察局第
    五分局刑事案件偵查卷第11、12、17、18、24、25頁、臺中
    市警察局第二分局刑事案件偵查卷第9、10、20、21頁、臺
    中縣警察局烏日分局刑事案件偵查卷第1、2頁），並有車籍
    查詢—基本資料詳細畫面、監視錄影翻拍照片、臺中市警察
    局現場勘查報告及現場圖等在卷可參（見臺中市警察局第五
    分局刑事案件偵查卷第14至16頁、第19至23頁、第27至第30
    頁、臺中市警察局第二分局刑事案件偵查卷第14至19頁、第
    24至28頁、臺中縣警察局烏日分局刑事案件偵查卷第7至第1
    0頁），足徵被告任意性自白與事實相符，應堪採信。綜上
    所述，本件事證明確，被告犯行均堪以認定，應依法論科。
二、論罪科刑部分：
(一)、按所謂兇器，其種類並無限制，凡客觀上對於人之生命、身
    體、安全構成威脅，具有危險性之兇器均屬之，且祇須行竊
    時攜帶此種具有危險性之兇器為已足，並不以攜帶之初有行
    兇之意圖為必要，最高法院79年臺上字第5253號判例可資參
    照。被告甲○○於本院審理時供稱，其係與綽號「宗哥」之
    成年男子共同以螺絲起子撬開車門鎖、啟動電門鎖偷竊車輛
    等語明確，則被告竊盜時有攜帶使用螺絲起子，而該螺絲起
    子係金屬材質，既得以撬開車門鎖、啟動電門鎖，可見其質
    地甚堅，客觀上自足對人之生命、身體、安全構成威脅，堪
    認客觀上具危險性，應屬兇器無訛。是核被告所為，均係犯
    刑法第321條第1項第3款攜帶兇器竊盜罪。至起訴書誤認被
    告所為係犯刑法第320條第1項之普通竊盜罪，起訴法條尚有
    未洽，惟該部分既係於起訴事實之同一範圍內，爰依刑事訴
    訟法第300條之規定，依法變更起訴法條。被告與綽號「宗
    哥」之人二人間，有犯意之聯絡，行為之分擔，為共同正犯
    。被告所犯如附表所示6次攜帶兇器竊盜各罪間，犯意各別
    ，行為互殊，應予分論併罰。
(二)、被告前犯如犯罪事實欄一所示之罪，有臺灣臺中地方法院檢
    察署刑案資料查註紀錄表、臺灣高等法院被告前案紀錄表各
    乙份在卷可按，其受有期徒刑執行完畢後，5年內故意再犯
    本件有期徒刑以上之6罪，均為累犯，各應依刑法第47條第1
    項之規定加重其刑。爰審酌被告素行非佳，其前業因竊盜犯
    行經論罪科刑並入監執行後仍未知警惕，又再為本件竊盜犯
    行，惟考及其所竊取之車輛價值，其犯後坦承犯行，態度尚
    稱良好等一切情狀，各量處如主文所示之刑，並定其應執行
    刑，以示懲儆。
(三)、至被告與綽號「宗哥」之人竊取前揭車輛所用之螺絲起子1
    支，係綽號「宗哥」之人所有，然未扣案，且無其他積極證
    據證明尚存在，本院自不為沒收之諭知，末此敘明。
據上論斷，應依刑事訴訟法第299條第1項前段、第300條，刑法
第28條、第321條第1項第3款、第47條第1項、第51條第5款，判
決如主文。
中    華    民    國    99    年    9    月    10    日
                        臺灣臺中地方法院刑事第十六庭
                            法  官  劉麗瑛
以上正本證明與原本無異。
如不服本判決應於收受判決後10日內向本院提出上訴書狀，並應
敘述具體理由；其未敘述上訴理由者，應於上訴期間屆滿後20日
內向本院補提理由書（均須按他造當事人之人數附繕本）「切勿
逕送上級法院」。
                            書記官  王玟
中    華    民    國    99    年    9    月    10    日
附錄論罪科刑法條
中華民國刑法第321條
犯竊盜罪而有左列情形之一者，處6月以上、5年以下有期徒刑：
一、於夜間侵入住宅或有人居住之建築物、船艦或隱匿其內而犯
    之者。
二、毀越門扇、牆垣或其他安全設備而犯之者。
三、攜帶兇器而犯之者。
四、結夥三人以上而犯之者。
五、乘火災、水災或其他災害之際而犯之者。
六、在車站或埠頭而犯之者。
前項之未遂犯罰之。
【附表】
┌──┬─────┬─────┬─────┬─────────┐
│編號│時間      │地點      │被害人及車│主文              │
│    │          │          │牌號碼    │                  │
├──┼─────┼─────┼─────┼─────────┤
│1   │98年10月30│臺中市北屯│林坤賢    │甲○○共同攜帶兇器│
│    │日凌晨2時 │區○○路79│1372-PS號 │竊盜，累犯，處有期│
│    │45分許    │8號前     │自用小貨車│徒刑柒月。        │
├──┼─────┼─────┼─────┼─────────┤
│2   │98年11月1 │臺中市北屯│任海湘    │甲○○共同攜帶兇器│
│    │日凌晨2時 │區○○路2 │4519-XY號 │竊盜，累犯，處有期│
│    │17 分許   │段222號前 │自用小客車│徒刑柒月。        │
├──┼─────┼─────┼─────┼─────────┤
│3   │98年11月8 │臺中縣烏日│陳松江    │甲○○共同攜帶兇器│
│    │日凌晨4時 │鄉○○路38│4513-LP號 │竊盜，累犯，處有期│
│    │39 分許   │0號前     │自用小客車│徒刑柒月。        │
├──┼─────┼─────┼─────┼─────────┤
│4   │98年11月22│臺中市北區│魏永岳    │甲○○共同攜帶兇器│
│    │日凌晨3時 │精武路與雙│A9-8657號 │竊盜，累犯，處有期│
│    │20分許    │十路口    │自用小貨車│徒刑柒月。        │
├──┼─────┼─────┼─────┼─────────┤
│5   │98年11月25│臺中市北區│賴孟宜    │甲○○共同攜帶兇器│
│    │日凌晨3時3│太原北路21│5J-1326號 │竊盜，累犯，處有期│
│    │0分許     │6號對面停 │自用小客車│徒刑柒月。        │
│    │          │車格      │          │                  │
├──┼─────┼─────┼─────┼─────────┤
│6   │98年11月25│臺中市北屯│黃成山    │甲○○共同攜帶兇器│
│    │日凌晨3時 │區○○路58│RI-8070號 │竊盜，累犯，處有期│
│    │47 分許   │5之1號前  │自用小客車│徒刑柒月。        │
└──┴─────┴─────┴─────┴─────────┘

司法院資訊處製作；財團法人民間司法改革基金會備份。
